臺灣高雄地方法院刑事判決
111年度審易字第73號
公  訴  人  臺灣高雄地方檢察署檢察官
被      告  羅怡昇




上列被告因竊盜案件，經檢察官提起公訴（110年度偵字第26603
號），被告於準備程序中，就被訴事實為有罪之陳述，本院告知
其簡式審判程序之旨，聽取當事人意見後，改依簡式審判程序審
理，茲判決如下：
    主  文
羅怡昇犯踰越門窗侵入住宅竊盜罪，處有期徒刑玖月。
未扣案之犯罪所得新臺幣壹仟陸佰元沒收，於全部或一部不能沒
收或不宜執行沒收時，追徵其價額。
    事  實
一、羅怡昇意圖為自己不法之所有，基於竊盜之犯意，於民國11
    0年11月28日上午2時26分許，騎乘車牌號碼000-000號普通
    重型機車，至高雄市鳳山區勝利路停放後，步行至林彥晨位
    於高雄市○○區○○○路000巷00號住處後方防火巷，自該處未上
    鎖之浴室窗戶翻越侵入林彥晨住處後，徒手竊取林彥晨放置
    於皮夾及廚房櫥櫃內零錢罐之現金共新臺幣（下同）1,600
    元得手。嗣因林彥晨發覺遭竊，遂報警處理，經警調閱監視
    錄影畫面而查悉上情。
二、案經林彥晨訴由高雄市政府警察局鳳山分局報告臺灣高雄地
    方檢察署檢察官偵查起訴。
    理  由
壹、程序事項：
    本件被告羅怡昇所犯係死刑、無期徒刑、最輕本刑為3年以
    上有期徒刑以外之罪，其於準備程序中就被訴事實為有罪之
    陳述，經法官告知簡式審判程序之旨，並聽取公訴人及被告
    之意見後，本院依刑事訴訟法第273條之1第1項之規定，裁
    定進行簡式審判程序。又本件係依前條規定行簡式審判程序
    ，其證據調查依同法第273條之2所定原不受審判外陳述排除
    之限制；且檢察官及被告均對於卷內各項證據亦不爭執證據
    能力，復無事證顯示有何違法取得或類此瑕疵之情，故卷內
    所列各項證據，自均有證據能力，合先敘明。
貳、認定犯罪事實之理由：
    上揭犯罪事實，業據被告於本院審理中坦承不諱（見本院卷
    第147、153、157頁），核與證人即告訴人林彥晨於警詢時
    之證述相符（見警卷第55至56頁），並有監視錄影畫面擷取
    照片、現場照片、車輛詳細資料報表、搜索票、搜索扣押筆
    錄、扣押物品目錄表及扣案物照片等件在卷可稽（見警卷第
    33、35至37、47、49至53、59至67、73頁），足認被告任意
    性自白與事實相符，堪予採信。是本件事證明確，被告犯行
    洵堪認定，應依法論科。
參、論罪科刑：
一、按刑法第321條第1項第1款所謂住宅，係指人類日常居住之
    場所而言。經查，本件告訴人林彥晨遭竊之地點，為其平常
    居住之住家，業據其於警詢證述在卷（見警卷第56頁），自
    屬住宅無訛。又按刑法第321條第1項第2款之毀越門窗牆垣
    或其他安全設備罪，所謂「毀」係指毀損或毀壞，「越」則
    指踰越或超越，毀與越不以兼有為限，若有其一即克當之，
    是祗要毀壞、踰越或超越門窗、安全設備之行為，使該門窗
    、安全設備喪失防閑作用，即該當於前揭規定之要件。查被
    告如事實欄一所示，係從未上鎖之窗戶進入告訴人住處行竊
    ，已使上開窗戶喪失防閑功用，揆諸前揭說明，自該當踰越
    門窗之加重要件。
二、核被告所為，係犯刑法第321條第1項第1款、第2款之踰越門
    窗侵入住宅竊盜罪。
三、量刑：
    爰審酌被告非無謀生能力，不思以正途獲取所需，竟由窗戶
    侵入他人住宅竊取財物，顯見其法紀觀念淡薄，且不知尊重
    他人之財產權益，亦妨害他人居住安寧，破壞社會治安，所
    為實有不該；惟念其犯後坦承犯行，態度尚可，兼衡其犯罪
    動機、目的、手段、所竊財物價值等犯罪情節，及其自述之
    教育程度及家庭經濟狀況（因涉及被告個人隱私，不予揭露
    ，詳見本院卷第157頁）等一切情狀，量處如主文所示之刑
    。
肆、沒收：
    按犯罪所得，屬於犯罪行為人者，沒收之，於全部或一部不
    能沒收或不宜執行沒收時，追徵其價額，刑法第38條之1第1
    項前段、第3項分別定有明文。經查，被告所竊得之現金1,6
    00元，未據扣案，且經被告供承已花用完畢（見警卷第16頁
    ），迄今亦未返還告訴人，核屬被告之犯罪所得，爰應依刑
    法第38條之1第1項前段規定宣告沒收，並依同條第3項規定
    ，於全部或一部不能沒收或不宜執行沒收時，追徵其價額。
據上論斷，應依刑事訴訟法第273 條之1 第1 項、第299 條第1
項前段，判決如主文。
本案經檢察官甘若蘋提起公訴，檢察官呂乾坤到庭執行職務。
中　　華　　民　　國　　111 　年　　5 　　月　　31　　日
                  刑事第五庭    法　官  施君蓉
以上正本證明與原本無異。
如不服本判決應於收受送達後20日內向本院提出上訴書狀，並應
敘述具體理由；如未敘述上訴理由者，應於上訴期間屆滿後20日
內向本院補提理由書（均須按他造當事人之人數附繕本）「切勿
逕送上級法院」。
因疫情而遲誤不變期間，得向法院聲請回復原狀。
中　　華　　民　　國　　111 　年　　5 　　月　　31　　日
                                書記官  陳建志
【附錄本判決論罪科刑法條】
中華民國刑法第321 條
犯前條第 1 項、第 2 項之罪而有下列情形之一者，處 6 月以
上 5 年以下有期徒刑，得併科 50 萬元以下罰金：
一、侵入住宅或有人居住之建築物、船艦或隱匿其內而犯之。
二、毀越門窗、牆垣或其他安全設備而犯之。
三、攜帶兇器而犯之。
四、結夥三人以上而犯之。
五、乘火災、水災或其他災害之際而犯之。
六、在車站、港埠、航空站或其他供水、陸、空公眾運輸之舟、
    車、航空機內而犯之。
前項之未遂犯罰之。